臺灣板橋地方法院刑事判決　　　　　　 100年度訴字第2250號
公　訴　人　臺灣板橋地方法院檢察署檢察官
被　　　告　莊宇軒
上列被告因違反毒品危害防制條例案件，經檢察官提起公訴（
100 年度毒偵字第5740號），本院合議庭裁定依簡式審判程序，
判決如下：
    主  文
莊宇軒犯施用第一級毒品罪，累犯，處有期徒刑柒月；扣案之注
射針筒壹支沒收。
    事  實
一、莊宇軒於：（一）民國95年間，因施用毒品案件，經本院以
    95年度毒聲字第1129號裁定送勒戒處所觀察、勒戒後，認有
    繼續施用毒品傾向，復經本院以95年度毒聲字第1995號裁定
    令入戒治處所施以強制戒治，嗣認無繼續強制戒治之必要，
    於96年7 月23日釋放出所，並由臺灣板橋地方法院檢察署檢
    察官以96年度戒毒偵字第351 號為不起訴之處分確定；（二
    ）97年間，因施用第一級毒品案件，經本院以97年度簡字第
    8405號判處有期徒刑6 月確定；（三）97年間，因施用第一
    級毒品案件，經本院以97年度訴字第4848號判處有期徒刑8
    月確定；（四）97年間，因施用第一級毒品案件，經本院以
    98年度訴字第434 號判處有期徒刑8 月確定；（五）98年間
    ，因妨害風化案件，經本院以98年度簡字第4406號判處有期
    徒刑4 月確定；（六）98年間，因施用第一、二級毒品案件
    ，經本院以98年度訴字第2135號分別判處有期徒刑8 月、4
    月，應執行有期徒刑10月確定。上開（二）至（四）部分所
    示之各罪刑，嗣經本院以98年度聲字第4465號裁定應執行有
    期徒刑1 年8 月確定；上開（五）、（六）部分所示之各罪
    刑，嗣經本院以99年度聲字第1925號裁定應執行有期徒刑1
    年確定，乃入監接續執行，於100 年2 月2 日假釋出監付保
    護管束，迄至100 年5 月17日保護管束期滿，因未遭撤銷假
    釋，其未執行之刑視為執行完畢（於本案構成累犯）。
二、詎莊宇軒仍未戒除毒癮，於上開所示矯治程序執行完畢釋放
    後5 年內，復基於施用第一級毒品海洛因之犯意，於100 年
    8 月13日13時許，在新北市三重區信義公園廁所內，以將海
    洛因加水稀釋置入注射針筒後注射靜脈血管之方式，施用第
    一級毒品海洛因1 次；嗣於同日13時10分許，在新北市三重
    區○○○路與重安街口處，因形跡可疑為警盤查，莊宇軒乃
    主動向警方繳交其所有已使用過之注射針筒1 支，並供明有
    上開施用第一級毒品犯行，經其同意採尿送驗而受裁判，因
    檢驗結果確呈嗎啡陽性反應，始悉上情。
三、案經新北市政府警察局三重分局移送臺灣板橋地方法院檢察
    署檢察官偵查起訴。
    理  由
一、本件被告莊宇軒所犯係死刑、無期徒刑、最輕本刑為3 年以
    上有期徒刑以外之罪，其於本院準備程序中就被訴事實為有
    罪之陳述，經告知簡式審判程序之旨，並聽取公訴人及被告
    之意見後，合議庭裁定由受命法官獨任進行簡式審判程序。
二、上開事實，業經被告莊宇軒於警詢、偵訊及本院審理中自白
    甚詳；而被告經警採集其尿液檢體之送驗結果，呈嗎啡陽性
    反應一情，有臺灣檢驗科技股份有限公司濫用藥物檢驗報告
    （檢體編號：C0000000）及新北市政府警察局三重分局查獲
    毒品案件被移送者姓名、代碼對照表各1 紙在卷可稽，且有
    已使用過之注射針筒1 支扣案可資佐證。又被告有事實欄所
    載施用毒品前科，有臺灣高等法院被告前案紀錄表附卷可查
    ，被告於觀察、勒戒及強制戒治執行完畢釋放後，5 年內再
    犯本件施用毒品案件，即屬毒品危害防制條例第23條第2 項
    所稱「5 年內再犯」之情形，檢察官自應依法追訴。綜上，
    本件事證明確，被告犯行堪以認定，應依法論科。
三、論罪、科刑及沒收：
(一)論罪：
    查海洛因屬毒品危害防制條例第2 條第2 項第1 款所稱之第
    一級毒品，核被告莊宇軒施用海洛因之行為，係違反該條例
    第10條第1 項之施用第一級毒品罪。被告持有海洛因進而施
    用，其持有之低度行為，應為施用之高度行為所吸收，不另
    論罪。又被告有如事實欄所載犯罪科刑及有期徒刑執行完畢
    情形，有臺灣高等法院被告前案紀錄表在卷可稽，其於有期
    徒刑執行完畢後5 年以內，故意再犯本件最重本刑為有期徒
    刑以上之罪，應依刑法第47條第1 項之規定論以累犯，加重
    其刑。另本件被告於100 年8 月13日警詢時，向警方供明有
    上開施用毒品犯行，並配合採尿送驗而受裁判，就其本件施
    用第一級毒品犯行1 次部分，核與自首之要件相符，爰依刑
    法第62條前段之規定，減輕其刑，並先加後減之。
(二)科刑：
    審酌被告業經觀察、勒戒及強制戒治之矯治程序，並由臺灣
    板橋地方法院檢察署檢察官以96年度戒毒偵字第351 號為不
    起訴處分確定（見上開前案紀錄表）；且前有多次施用第一
    級毒品前科，竟不知警惕，再為本件施用第一級毒品海洛因
    犯行，顯見其不思悔改，自制力亦顯不佳；惟衡施用毒品行
    為於本質上係屬自我戕害行為，反社會性之程度應屬較低，
    且本件被告係屬自首，並於本院審理時坦承上開施用毒品犯
    行，態度尚佳等一切情狀，爰量處如主文所示之刑，以示懲
    儆。
(三)沒收：
    扣案之注射針筒1 支，係被告所有供其施用海洛因所用之物
    ，業據被告供明在卷，爰依刑法第38條第1 項第2 款規定併
    予宣告沒收之。
四、據上論斷，應依刑事訴訟法第273 條之1 第1 項、第299 條
    第1 項前段，毒品危害防制條例第23條第2 項、第10條第1
    項，刑法第11條前段、第47條第1 項、第62條前段、第38條
    第1 項第2 款，判決如主文。
本案經檢察官曾揚嶺到庭執行職務。
中    華    民    國   100    年    11    月    24    日
                  刑事第七庭    法  官  蘇揚旭
上列正本證明與原本無異。
如不服本判決，應於判決送達後10日內敘明上訴理由，向本院提
出上訴狀 (應附繕本) ，上訴於臺灣高等法院。其未敘述上訴理
由者，應於上訴期間屆滿後20日內向本院補提理由書「切勿逕送
上級法院」。
                                書記官  李郁禎
中    華    民    國   100    年    11    月    25    日
附錄本案論罪科刑之法條：
毒品危害防制條例第10條
施用第一級毒品者，處六月以上五年以下有期徒刑。
施用第二級毒品者，處三年以下有期徒刑。